臺灣桃園地方法院刑事判決　　　　　　100年度審易字第494號
公　訴　人　臺灣桃園地方法院檢察署檢察官
被　　　告　林榮鍵原名林建興.
上列被告因竊盜案件，經檢察官提起公訴（100 年度偵字第315
號），被告於本院準備程序進行中，就被訴事實為有罪之陳述，
經本院告知簡式審判程序意旨，並聽取公訴人及被告之意見後，
本院裁定改依簡式審判程序審理，茲判決如下：
    主      文
林榮鍵逾越安全設備竊盜，累犯，處有期徒刑捌月；又攜帶兇器
、逾越安全設備竊盜，累犯，處有期徒刑捌月；應執行有期徒刑
壹年貳月。
    事實及理由
一、犯罪事實：
    林榮鍵（原名林建興）前於民國97年間因公共危險案件，經
    本院以97年度桃交簡字第3391號判決判處有期徒刑5 月確定
    ，已於98年6 月1 日刑期期滿執行完畢（於本案構成累犯）
    。詎其仍不知悔改，復有下列犯行：
  (一)於99年9 月27日凌晨5 時許，意圖為自己不法之所有，基於
    竊盜之犯意，自桃園縣平鎮市○○街181 號透天厝旁之防火
    巷爬進新德街181 號4 樓神明廳之陽臺（侵入住宅部分，未
    據告訴、起訴），因見屋內有人在燒香，遂藏身在該處陽臺
    伺機而動，迄至同日上午9 時許，認該屋住戶均已外出，即
    將裝設在該址4 樓陽臺通往屋內之鋁窗外之紗窗拆卸後放置
    一旁，復用力推拉該鋁窗，使原已鎖上之鋁窗因勾鎖鬆動而
    開啟，再由該處已開啟之窗戶越入該屋4 樓神明廳內，徒手
    竊取住戶吳振六所有，放置在3 樓吳振六房間衣櫃抽屜內之
    新臺幣（下同）佰圓鈔共10,000元、2 錢重之金戒子1 個（
    價值約9,000 元以上）；吳振六之孫子所有，放置在3 樓吳
    振六媳婦房間抽屜內之滿月金飾1 組（含5 錢重之金元寶及
    金鎖片各1 個，價值約20,000元）；住戶吳振六與吳林寶金
    夫婦所有，放置在2 樓冰箱內之鮮乳1 瓶及放置在屋內不詳
    處所之剪刀1 把，得手後，攜帶上開贓物返回4 樓神明廳，
    打開落地窗走至4 樓陽臺，再攀爬活動梯通過天井爬上4 樓
    樓頂而離開現場，先在4 樓樓頂將竊得之鮮乳一飲而盡後，
    將該鮮乳空瓶棄置在相鄰之183 號4 樓樓頂之水塔旁。
  (二)另意圖為自己不法之所有，基於竊盜之犯意，攜帶其在上址
    吳振六住處所竊得之客觀上足對人之生命、身體、安全構成
    威脅，具有危險性且可供作兇器使用之剪刀1 把（已遭林榮
    鍵丟棄，未扣案），直接自吳振六上址住處4 樓樓頂跳至相
    鄰之平鎮市○○街177 巷2 號透天厝3 樓樓頂，再持上開剪
    刀1 把剪斷綁住3 樓樓頂天井蓋之電線後，開啟天井蓋，由
    天井沿鐵梯往下爬進該址3 樓陽臺（侵入住宅部分，未據告
    訴、起訴），將裝設在3 樓陽臺通往3 樓房間內未上鎖之玻
    璃窗拆卸後放置一旁，再由該處越入該屋3 樓房間內，徒手
    竊取住戶蔡英雄之女兒所有，放置在上開3 樓房間抽屜內之
    金項鍊1 條；住戶蔡英雄所有，放置在1 樓客廳之電腦主機
    1 臺、鍵盤1 個、手寫螢光板1 個、電腦喇叭2 個，放置在
    1 樓冰箱內之保特瓶裝綠茶飲料2 瓶，放置在1 樓房間抽屜
    內之手錶2 支、金項鍊1 條、全新皮夾2 個、套幣1 組、手
    錶專用之小型工具盒2 個，放置在1 樓房間桌上之撲滿1 個
    （放有50元硬幣共計約2,000 餘元）、日據時代古錢幣1 罐
    （金額不詳）、各國外幣硬幣1 罐（金額不詳）、車牌號碼
    2B－6755號自用小客車車鑰匙，得手後，將上開綠茶飲料1
    瓶飲盡，空瓶棄置在2 樓廁所內，另1 瓶綠茶飲料飲用約半
    瓶後，棄置在1 樓大門內側地板上，再開啟該址1 樓大門走
    至屋外，持上開竊得之車鑰匙發動蔡英雄所有，停放在該址
    1 樓庭院之車牌號碼2B－6755號自用小客車，竊取該自用小
    客車1 部供己代步之用而駛離現場，行至桃園縣大溪鎮○○
    里○○鄰○○○路15之1 號「三媽宮」廣場前，將該車棄置在
    該處後，再步行返回大溪鎮○○路49號住處，並將該車鑰匙
    及上開竊得之剪刀隨意丟棄於返家之路途中，竊得之現金供
    己花用殆盡，其餘竊得物品則於同日，以30,000元之代價，
    變賣予某真實姓名年籍不詳綽號「阿福」之成年男子。嗣蔡
    英雄於同日16時30分許返家時，及吳林寶金於同日20時許至
    上址住處4 樓神明廳拜拜時，先後發現渠等之前揭住處遭竊
    ，遂分別報警處理，經警至現場勘察採證後，在蔡英雄上址
    住處內發現林榮鍵之指紋，並於同年11月12日，通知林榮鍵
    到案說明，始循線查悉上情。
二、證據名稱：
  (一)被告林榮鍵於警詢、檢察官偵訊、本院準備程序及審理中之
    自白。
  (二)被害人蔡英雄於警詢、檢察官偵訊及本院準備程序中之指述
    ，證人吳添源於警詢中之證述，證人吳林寶金於檢察官偵訊
    、本院準備程序中之證述。
  (三)桃園縣政府警察局平鎮分局刑案現場勘察紀錄表2 紙、贓物
    認領保管單、桃園縣政府警察局車輛尋獲電腦輸入單、失車
    - 案件基本資料詳細畫面報表各1 紙、桃園縣政府警察局99
    年11月9 日桃警鑑字第0990095565號函檢送內政部警政署刑
    事警察局99年11月3 日刑紋字第0990153026號鑑定書1 份、
    桃園縣政府警察局平鎮分局刑案現場勘察報告2 份、刑案現
    場勘察照片共82張、刑案現場測繪圖2份。
  (四)臺灣高等法院被告前案紀錄表1 份。
三、查被告於犯罪後，刑法第321 條第1 項業於100 年1 月26日
    修正公布，於100 年1 月28日生效施行。按行為後法律有變
    更者，適用行為時之法律，但行為後之法律有利於行為人者
    ，適用最有利於行為人之法律，刑法第2 條第1 項定有明文
    。修正前之刑法第321 條第1 項原規定：「犯竊盜罪而有左
    列情形之一者，處六月以上、五年以下有期徒刑：一、於夜
    間侵入住宅或有人居住之建築物、船艦或隱匿其內而犯之者
    。二、毀越門扇、牆垣或其他安全設備而犯之者。三、攜帶
    兇器而犯之者。四、結夥三人以上而犯之者。五、乘火災、
    水災或其他災害之際而犯之者。六、在車站或埠頭而犯之者
    。」；而修正後刑法第321 條第1 項則規定：「犯竊盜罪而
    有下列情形之一者，處六月以上、五年以下有期徒刑，得併
    科新臺幣十萬元以下罰金：一、侵入住宅或有人居住之建築
    物、船艦或隱匿其內而犯之者。二、毀越門扇、牆垣或其他
    安全設備而犯之者。三、攜帶兇器而犯之者。四、結夥三人
    以上而犯之者。五、乘火災、水災或其他災害之際而犯之者
    。六、在車站、埠頭、航空站或其他供水、陸、空公眾運輸
    之舟、車、航空機內而犯之者。」比較修正前後關於刑法第
    321 條第1 項之規定，修正後之刑法第321 條第1 項於第1
    款刪除「於夜間」之文字；於第6 款增加「航空站或其他供
    水、陸、空公眾運輸之舟、車、航空機內」之文字，擴大加
    重竊盜罪之適用範圍，使部分修正前原應適用普通竊盜罪論
    罪科刑之情形，於修正後改論以加重竊盜罪論罪科刑，並增
    加得併科罰金新臺幣10萬元之規定，解釋上應以修正前之規
    定對被告較有利，自仍依刑法第2 條第1 項前段規定，適用
    行為時之法律即修正前刑法第321 條第1 項規定論處。核被
    告就犯罪事實(一)所為，係犯修正前刑法第321 條第1 項第2
    款之逾越安全設備竊盜罪；就犯罪事實(二)所為，係犯同法第
    321 條第1 項第3 款、第2 款之攜帶兇器、逾越安全設備竊
    盜罪。被告上開2 犯行間，其犯意各別，行為互殊，應予分
    論併罰。又被告有如犯罪事實欄所載之前案及執行紀錄，有
    卷附臺灣高等法院被告前案紀錄表可憑，其於受有期徒刑執
    行完畢後5 年內故意再犯上開有期徒刑以上之罪，皆為累犯
    ，均應依刑法第47條第1 項規定加重其刑。爰審酌被告正值
    年輕，竟不思以正當手段獲取財物，反而竊取他人之物，造
    成被害人等因而受有財產上之損害，所為非是，且未賠償被
    害人等之損害，於犯罪後尚知坦承犯行，態度尚可，且檢察
    官就上開犯行各求處有期徒刑7 月以上，應執行刑有期徒刑
    1 年以上之刑等一切情狀，分別量處如主文所示之刑，並定
    其應執行之刑。至被告持以犯本件犯罪事實(二)竊盜犯行之剪
    刀1 把，雖為被告犯本件犯罪事實(二)竊盜犯行所用之物，惟
    既已遭其丟棄，且未扣案，亦無法證明現仍存在，此據被告
    於檢察官訊問時供陳在卷，為免將來執行困難，爰不予宣告
    沒收。
四、應適用之法條：刑事訴訟法第299 條第1 項前段、第273 條
    之1 第1 項、第310 條之2 、第454 條第1 項，修正前刑法
    第321 條第1 項第2 款、第3 款，刑法第2 條第1 項前段、
    第47條第1 項、第51條第5 款。
五、如不服本判決，得自收受送達之翌日起10日內向本院提出上
    訴狀（應附繕本），其未敘述上訴理由者，應於上訴期間屆
    滿後20日內補提理由書狀於本院，上訴於臺灣高等法院。
本案經檢察官王碩志到庭執行職務。
中    華    民    國    100   年     5    月    13    日
                  刑事庭        法  官  潘怡華
以上正本證明與原本無異。
如不服本判決應於收受判決後10日內向本院提出上訴書狀，並應
敘述具體理由。其未敘述上訴理由者，應於上訴期間屆滿後20日
內向本院補提理由書( 均須按他造當事人之人數附繕本) 「切勿
逕送上級法院」。
                                書記官  施春祝
中    華    民    國    100   年     5    月    13    日
附錄本案論罪科刑法條：
中華民國刑法第321條第1項（加重竊盜罪）
犯竊盜罪而有左列情形之一者，處6月以上、5年以下有期徒刑：
一  於夜間侵入住宅或有人居住之建築物、船艦或隱匿其內而犯
    之者。
二  毀越門扇、牆垣或其他安全設備而犯之者。
三  攜帶兇器而犯之者。
四  結夥三人以上而犯之者。
五  乘火災、水災或其他災害之際而犯之者。
六  在車站或埠頭而犯之者。
中華民國刑法第135條第1項（妨害公務執行及職務強制罪）
對於公務員依法執行職務時，施強暴脅迫者，處3 年以下有期徒
刑、拘役或3 百元以下罰金。